【裁判字號】    95,訴,14
【裁判日期】    950120
【裁判案由】    毒品危害防制條例
【裁判全文】
臺灣彰化地方法院刑事判決                95年度訴字第14號
公  訴  人  臺灣彰化地方法院檢察署檢察官
被      告  甲○○
上列被告因毒品危害防制條例案件，經檢察官提起公訴（九十四
年度毒偵字第五四九五、五九三二號），並經檢察官移送併案（
九十五年度毒偵字第一三三號），被告於準備程序中就被訴及併
案事實均為有罪之陳述，經告知簡式審判程序之旨，並聽取公訴
人、被告之意見後，由本院合議庭裁定由受命法官獨任進行簡式
審判程序，判決如下：
    主  文
甲○○連續施用第一級毒品，累犯，處有期徒刑拾月，扣案之空
塑膠袋柒個均沒收之。
    犯罪事實
一、甲○○前曾於民國九十二年五月十八日，因違反毒品危害防
    制條例案件，經本院以九十二年度訴字第四一四號判處有期
    徒刑七月確定，經送監執行於九十四年二月十五日因縮刑期
    滿執行完畢，並於翌日即九十四年二月十六日出監；復因施
    用毒品案件，經本院以九十年度毒聲字第二一一一號裁定送
    觀察、勒戒後，認無繼續施用毒品之傾向，於九十年九月二
    十五日執行完畢，並經臺灣彰化地方法院檢察署檢察官於九
    十年九月二十六日以九十年度毒偵緝字第五０九號為不起訴
    處分確定；再於九十一年間因施用毒品案件，經本院以九十
    一年度毒聲字第二八二六號裁定送觀察、勒戒後，經評定因
    認有繼續施用毒品之傾向，由臺灣彰化地方法院檢察署檢察
    官提起公訴並聲請裁定強制戒治（刑責部分，即上開經本院
    於九十二年四月二十九日，以九十二年度訴字第四一四號判
    處有期徒刑七月，並於九十二年五月十八日確定），強制戒
    治部分，亦經本院於九十二年三月二十一日以九十二年度毒
    聲字第五九六號裁定令入戒治處所施以強制戒治一年，並自
    九十二年四月二日起送臺灣雲林戒治所施以強制戒治，後經
    本院以九十二年度毒聲字第二二六六號裁定停止戒治，所餘
    戒治期間付保護管束，並於九十二年十一月二十五日停止戒
    治出所（原強制戒治執畢日期為九十三年三月十九日，嗣於
    九十三年一月九日因毒品危害防制條例新法修正而報結）。
    詎仍不知警惕，另基於施用第一級毒品海洛因之概括犯意，
    自九十四年七月初某日起至九十四年十二月二十八日凌晨一
    時許止，以平均約二天即施用一次之量，在其彰化縣溪湖鎮
    ○○里○道街二三九號住處二樓房間內，以將少許第一級毒
    品海洛因置於注射針筒內，並羼水稀釋後以注射手臂血管之
    方式，連續施用第一級毒品海洛因多次。嗣分別於(一)九十四
    年七月二十七日上午七時三十分許，為警持本院所核發之索
    搜票在其彰化縣溪湖鎮○○里○道街二三九號住處當場查獲
    ，其經警所採集之尿液經送檢驗，其結果確呈現嗎啡陽性反
    應；(二)九十四年十月十五日凌晨零時二十分許，因警員執行
    巡邏勤務時發現其為毒品列管人口，經帶回警局訊問後，並
    經其同意採集尿液送驗，其結果確呈現嗎啡陽性反應；(三)九
    十四年十二月二十九日下午二時許，為警持本院所核發之索
    搜票在其彰化縣溪湖鎮○○里○道街二三九號住處當場查獲
    ，並扣得屬其所有供施用第一級毒品海洛因所用之空塑膠袋
    七個。
二、案經彰化縣警察局移送、彰化縣警察局溪湖分局報請臺灣彰
    化地方法院檢察署檢察官偵查起訴及彰化縣警察局員林分局
    報請臺灣彰化地方法院檢察署檢察官偵查後移送併案審理。
    理  由
一、上揭連續施用第一級毒品海洛因多次之犯罪事實，業據被告
    甲○○於本院審理時均坦承不諱，而被告於九十四年七月二
    十七日上午七時三十分許、九十四年十月十五日凌晨零時二
    十分許，為警查獲後所採集之尿液經送檢驗，其結果確呈現
    嗎啡陽性反應，分別有詮昕科技股份有限公司濫用藥物尿液
    檢驗報告一紙及彰化縣衛生局九十四年十月三十一日煙毒尿
    液檢驗成績書一紙附卷可稽，此外，復有空塑膠袋七個扣案
    足資佐證，則被告就其連續施用第一級毒品海洛因多次之自
    白核與事實相符，足堪採信。另被告係經送監執行完畢出監
    ，故被告此次出監後再為施用第一級毒品之犯行，應確係另
    行起意無訛。另被告前因施用毒品案件，經本院以九十年度
    毒聲字第二一一一號裁定送觀察、勒戒後，認無繼續施用毒
    品之傾向，於九十年九月二十五日執行完畢，並經臺灣彰化
    地方法院檢察署檢察官於九十年九月二十六日以九十年度毒
    偵緝字第五０九號為不起訴處分確定；再於九十一年間因施
    用毒品案件，經本院以九十一年度毒聲字第二八二六號裁定
    送觀察、勒戒後，經評定因認有繼續施用毒品之傾向，由臺
    灣彰化地方法院檢察署檢察官提起公訴並聲請裁定強制戒治
    ，其中強制戒治部分，亦經本院於九十二年三月二十一日以
    九十二年度毒聲字第五九六號裁定令入戒治處所施以強制戒
    治一年，並自九十二年四月二日起送臺灣雲林戒治所施以強
    制戒治，後經本院以九十二年度毒聲字第二二六六號裁定停
    止戒治，所餘戒治期間付保護管束，並於九十二年十一月二
    十五日停止戒治出所（原強制戒治執畢日期為九十三年三月
    十九日，嗣於九十三年一月九日因毒品危害防制條例新法修
    正而報結），故被告於五年內再為施用第一級毒品海洛因之
    犯行，本件事證明確，被告施用第一級毒品海洛因之犯行洵
    堪認定。
二、按海洛因係毒品危害防制條例所定之第一級毒品，不得非法
    施用。是被告甲○○施用第一級毒品海洛因之行為，核係犯
    毒品危害防制條例第十條第一項之施用第一級毒品罪。查被
    告為供施用第一級毒品而持有該級毒品之低度行為，應為施
    用之高度行為所吸收，不另論罪。次查被告先後多次施用第
    一級毒品海洛因之犯行，時間緊接，觸犯構成要件相同之罪
    ，顯係基於概括犯意反覆為之，為連續犯，應依刑法第五十
    六條之規定，以一罪論，並加重其刑。另公訴人雖未敘及被
    告自九十四年十月十一日下午八時許後起至九十四年十二月
    二十八日凌晨一時許止，連續施用第一級毒品海洛因多次之
    犯行（即檢察官移送併案之九十五年度毒偵字第一三三號部
    分），惟此部分連續施用第一級毒品海洛因之犯行與檢察官
    起訴被告連續施用第一級毒品海洛因部分，不僅時間緊接，
    且手段亦相同，有連續犯裁判上一罪關係，應為起訴效力所
    及，本院自得併予審理，附此敘明。末查被告前曾於九十二
    年五月十八日，因違反毒品危害防制條例案件，經本院以九
    十二年度訴字第四一四號判處有期徒刑七月確定，經送監執
    行於九十四年二月十五日因縮刑期滿執行完畢，並於翌日即
    九十四年二月十六日出監，此有臺灣高等法院被告前案紀錄
    表、在監在押全國紀錄表及臺灣彰化地方法院檢察署刑案資
    料查註紀錄表各一份在卷可稽，其於受有期徒刑執行完畢後
    ，五年以內再犯本件有期徒刑以上之罪，為累犯，應依刑法
    第四十七條之規定遞加重其刑。爰審酌被告曾因施用毒品送
    觀察、勒戒，又因施用毒品再經裁定令入戒治處所施以強制
    戒治（後因修法而報結），而仍未知警惕又再犯本案之罪，
    足見其雖經觀察、勒戒及強制戒治等治療程序，仍未徹底袪
    除施用毒品之惡習，猶再次施用，致深陷毒癮而難以自拔，
    顯未能善體國家設置觀察、勒戒機構，協助毒品施用者戒除
    毒癮之良法美意，惟念及施用毒品本質上係戕害自身健康之
    行為，尚未嚴重破壞社會秩序或侵害他人權益，及其施用第
    一級毒品海洛因之期間長短、次數，犯罪之動機、目的、所
    生危害及犯罪後坦承犯行態度尚屬良好等一切情狀，量處如
    主文所示之刑，以示懲儆。
三、至扣案之空塑膠袋七個（此七個塑膠袋依卷附照片及經警檢
    視後依扣押物品目錄表之記載，既僅認係裝過海洛因，足認
    其內自均已無第一級毒品海洛因殘留，尚無從併認係屬第一
    級毒品海洛因而均諭知沒收銷燬，併此敘明），均係被告所
    有供其施用第一級毒品海洛因所用之物，業據被告供承在卷
    （詳見本院九十五年一月十七日審判筆錄），爰均依刑法第
    三十八條第一項第二款之規定宣告沒收之。
據上論斷，應依刑事訴訟法第二百七十三條之一第一項、第二百
九十九條第一項前段，毒品危害防制條例第十條第一項、第二十
三條第二項，刑法第十一條前段、第五十六條、第四十七條、第
三十八條第一項第二款，判決如主文。
本案經檢察官鮑慧忠到庭執行職務。
中    華    民    國  九十五  年    一    月    二十  日
                  刑事第二庭    法  官  許旭聖
以上正本證明與原本無異。
如不服本判決，應於判決送達後十日內，向本院提出上訴狀（須
附繕本），上訴於臺灣高等法院臺中分院。
中    華    民    國  九十五  年    一    月    二十  日
                                書記官  黃幼華
附錄論罪科刑法條
毒品危害防制條例第十條第一項：
施用第一級毒品者，處六月以上五年以下有期徒刑。


司法院資訊處製作；財團法人民間司法改革基金會備份。
